【裁判字號】    98,交聲,1314
【裁判日期】    980904
【裁判案由】    交管條例聲異
【裁判全文】
臺灣板橋地方法院交通事件裁定        98年度交聲字第1314號
原處分機關  交通部公路總局臺北區監理所
異  議  人
即受處分人  乙○○即乙○○個.
上列受處分人因違反道路交通管理處罰條例案件，對於交通部公
路總局臺北區監理所於民國九十八年五月十九日所為之北監營裁
字第裁四０－ＡＢ0000000號裁決處分，聲明異議，本院
裁定如下：
    主  文
異議駁回。
    理  由
一、原處分意旨略以：異議人即受處分人乙○○（即乙○○個人
    計程車行）所有之車牌號碼九六八－ＥＹ號營業一般小客車
    ，於民國九十八年一月十五日十七時四十二分許，在臺北市
    ○○○路與光復北路路口，因有「不依標誌、標線、號誌指
    示（違反禁止左轉標誌左轉）」及「違反處罰條例之行為，
    拒絕停車接受稽查而逃逸」等違規，為臺北市政府警察局松
    山分局交通分隊員警掣單逕行舉發，嗣經異議人申訴，原處
    分機關仍認異議人確有前述之違規事由，爰依道路交通管理
    處罰條例第四十八條第一項第二款、第六十條第一項規定，
    分別裁處罰鍰新臺幣（下同）六百元、三千元，並均依同條
    例第六十三條第一項第一款（裁決書漏載第一款）規定，各
    記違規點數一點。
二、異議意旨略以：伊所有之車牌號碼九六八－ＥＹ號營業一般
    小客車，被員警認定於九十八年一月十五日十七時四十二分
    許，有違反道路交通管理處罰條例之違規行為，而遭掣單逕
    行舉發，惟伊因擔任臺北縣汽車駕駛員職業工會理事，於當
    日參加宜蘭縣舉辦之聯誼會，故伊不可能在臺北市為舉發通
    知單上所載之違規行為；又經伊申訴後，原舉發單位僅以執
    勤員警之陳述即認定伊有本件違規，未檢附任何違規照片以
    玆佐證，實難讓人信服。爰依法聲明異議，請求撤銷原處分
    ，改諭知不罰云云。
三、按汽車駕駛人轉彎時，有不依標誌、標線、號誌指示者，處
    六百元以上一千八百元以下罰鍰；又汽車駕駛人有第四十八
    條情形者，除依原條款處罰鍰外，並記違規點數一點，道路
    交通管理處罰條例第四十八條第一項第二款、第六十三條第
    一項第一款分別定有明文。次按汽車駕駛人，駕駛汽車有違
    反本條例之行為，經交通勤務警察或依法令執行交通稽查任
    務人員制止時，不聽制止或拒絕停車接受稽查而逃逸者，除
    按各該條規定處罰外，處三千元以上六千元以下罰鍰，並記
    違規點數一點，道路交通管理處罰例第六十條第一項、第六
    十三條第一項第一款亦分別定有明文。
四、經查：
  (一)異議人所有之車牌號碼九六八－ＥＹ號營業小客車，於九十
    八年一月十五日十七時四十二分許，在臺北市○○○路與光
    復北路路口，因有違反禁止左轉標誌逕自左轉往光復北路行
    駛之違規行為，經執勤員警以指揮棒配合哨音指揮該車靠路
    邊停車，惟該車無視員警攔停逕自駛離逃逸之違規事實，有
    臺北市政府警察局北市警交大字第ＡＢ0000000號舉
    發違反道路交通管理事件通知單通知聯影本、臺北市政府警
    察局松山分局九十八年二月十六日北市警松分交字第０九八
    三五一六二九００號函各一紙在卷可考。且證人即本件舉發
    員警甲○○於本院調查時具結證稱：「本件交通違規是由我
    所舉發的。我原本是開車執行巡邏勤務，後來把車停好，站
    在民生東路和光復北路口及富錦街口的中間路段，大概是一
    個停車場的出入口，在該處取締違規，因為該路段在十七時
    到十九時是禁止由民生東路左轉光復北路（西轉北方向），
    在十七時四十二分左右，有一部計程車直接由民生東路左轉
    光復北路，我在光復北路要上前攔查時，該計程車原先有要
    往路邊停，因為該計程車是停在我前面，我要走向前去跟駕
    駛人取證件時，計程車開了就走，我就記下車牌回去填寫舉
    發單。我當時記下的車號就是九六八－ＥＹ，是一輛日產計
    程車，我怕有錯誤，回去還有做查核，連線到監理機關的電
    腦確認該車號的車型後，才做舉發。該輛計程車有停下來，
    後座還有一名乘客。我要上前時，該計程車就開走了，我沒
    有見到駕駛人。我有明確的看到車號，我記下的車號沒有錯
    誤」等語（參本院九十八年七月六日訊問筆錄）；而員警稽
    查違反道路交通安全規則之各種違規行為，本有不同之執行
    方法，就超速、酒醉駕車而言，固非輔以科學工具，實難僅
    憑執勤者之五官知覺判斷之；惟就闖紅燈、逆向行駛或本件
    「違反左轉標誌左轉」等違規行為而言，單憑執勤者之目擊
    即可確定，並非每件違規行為均須以照相或尚須其他證據舉
    發，始可認定之；職是，本件雖以目測舉發而無違規錄影帶
    或照片等證據資料另為佐證，然案發當時之現場值勤警員亦
    不失為可資證明之證人身分，該警員既已到庭證述如上，衡
    以該警員即證人甲○○與異議人間素昧平生且無怨隙，當無
    胡亂指摘反自陷偽證罪責之理，而本院亦查無證人有何捏造
    事實違法取締之情形，是足認證人甲○○上開證詞堪予採信
    。再者，異議人於本院訊問時亦稱：「我的車型是日產的沒
    有錯」等語（參本院九十八年七月六日訊問筆錄第三頁），
    是堪認異議人所有之前開營業小客車確有於前開時、地違反
    禁止左轉標誌左轉之違規事實，應無疑義；又上開營業小客
    車經警攔停時雖曾停車，然未待員警稽查時即逕自駛離而逃
    逸，是自符合上開拒絕停車接受稽查而逃逸之事實，亦堪予
    認定。
  (二)另異議人於本院調查時，雖有提出北部地區汽車駕駛員職業
    工會第八十次幹部聯誼會來賓簽名簿影本暨載有其姓名之出
    席證一份，作為其當日人在宜蘭之佐證；惟異議人於本院訊
    問時陳稱：「當天在宜蘭的會議是中午十二點多吃飯，之後
    我順便在宜蘭玩」等語（參本院九十八年七月六日訊問筆錄
    第三頁），故上開證據至多僅能證明異議人於當日午飯時間
    身在宜蘭之事實，至於本件舉發通知單所載違規時點，異議
    人是否仍身處宜蘭，尚乏其他積極證據足資為憑。又按本條
    例之處罰，受舉發違反道路交通管理事件之受處罰人，認為
    受舉發之違規行為應歸責他人者，應於舉發違反道路交通管
    理事件通知單應到案日期前，檢附相關證據及應歸責人相關
    證明文件，向處罰機關告知應歸責人，處罰機關應即另行通
    知應歸責人到案依法處理。逾期未依規定辦理者，仍依本條
    例各該違反條款規定處罰，道路交通管理處罰條例第八十五
    條第一項定有明文。是縱異議人於本件違規時點確實身處宜
    蘭，而非本件之違規行為人，然上開營小客車既確有由他人
    使用之情形，異議人卻未依前開規定，於舉發違反道路交通
    管理事件通知單所載應到案日期前，檢附相關證據及應歸責
    人相關證明文件，向處罰機關告知應歸責人為何人，則原處
    分機關本於上開營小客車屬異議人所有之車輛，確有於上開
    時、地違規之事實，對異議人為裁處，誠非無據。
五、綜上，本件異議人確有「不依標誌、標線、號誌指示（違反
    禁止左轉標誌左轉）」及「違反處罰條例之行為，拒絕停車
    接受稽查而逃逸」之違規行為，原處分機關依據道路交通管
    理處罰條例第四十八條第一項第二款、第六十條第一項規定
    ，各裁處異議人罰鍰新臺幣六百元、三千元，並依同條例第
    六十三條第一項第一款之規定，各記違規點數一點，均核無
    違誤。是本件異議人之異議為無理由，應予駁回。
據上論斷，應依道路交通案件處理辦法第十九條，裁定如主文。
中    華    民    國    98    年    9     月    4     日
                  交通法庭  法  官  王士珮
以上正本證明與原本無異
如不服本裁定應於送達後5日內向本院提出抗告狀
                                書記官  金和國
中    華    民    國    98    年    9     月    4     日


司法院資訊處製作；財團法人民間司法改革基金會備份。
